【裁判字號】    91,交聲,267
【裁判日期】    920112
【裁判案由】    聲明異議
【裁判全文】
臺灣臺南地方法院交通事件裁定                    九十一年度交聲字第二六七號
    移
    受處分人
    即異議人  富強交通企業有限公司
    代 表 人  謝嚴雀
    代 理 人  謝宗欽
右列受處分人因違反道路交通管理處罰條例案件，對於交通部公路總局嘉義區監理所
台南監理站民國九十一年七月三日所為之裁決處分（處分案號：南監五字第裁七四—
七五三三０二號）聲明異議，本院裁定如左：
    主  文
異議駁回。
    理  由
一、聲明異議意旨如異議狀所載（詳見附件）。
二、按汽車裝載時，有裝載貨物超過核定之總重量情形者，處汽車所有人新臺幣三千
    元以上九千元以下罰鍰，並責令改正或禁止通行；並記汽車違規紀錄一次，民國
    九十年六月一日修正施行前之道路交通管理處罰條例第二十九條第一項第一款、
    第二項分別定有明文。
三、經查：
    （一）本件受處分人即異議人富強交通企業有限公司（下稱富強公司）所有之車
          號ＷＢ─四０一號營業貨運曳引車，係於民國八十八年一月十九日上午八
          時五十五分許，由司機丘慶財載運散裝水泥行駛，在行經台南市○○路時
          ，為警攔車稽查，經警會同駕駛人丈量，核算總載為四十一公噸，已超過
          核載總聯結重量三十五公噸有六公噸之多，遂予當場掣單舉發，移送機關
          即交通部公路總局嘉義區監理所台南監理站並引舉發單為證裁決異議人罰
          鍰新臺幣九千元並記汽車違規紀錄一次等情，有該監理站九十一年七月三
          日南監五字第裁七四—七五三三０二號違反道路交通管理事件裁決書及台
          南市警察局南市警交字第七五三三０二號舉發違反道路交通管理事件通知
          單各一份在卷可參，且為異議人所不爭執。
    （二）次查，前開車號ＷＢ─四０一號營業貨運曳引車，其總聯結重量為三十五
          噸，有汽車車籍查詢單一紙在卷可稽，而依前開舉發單所載，則該車實際
          總聯結重量已為四十一公噸，已超過核定之總聯結重量有六公噸（即四十
          一公噸－三十五公噸），是異議人所有之上開曳引車，於前開時、地，有
          裝載貨物超過核定之總重量之違規事實，應堪認定。
    （三）雖異議人辯稱：該輛車號ＷＢ─四０一號營業貨運曳引車，係何顯榮於十
          多年前寄行於異議人公司，且於八十三年間何顯榮與該部車輛即與異議人
          公司失聯，而該車之駕駛人鍾富全異議人亦不認識，其應不須負責云云。
          惟查，前開營業貨運曳引車新領牌照時之車號為ＸＬ─四二八號，於八十
          七年三月二六日，經辦理繳銷牌照並重領ＷＢ─四０一號車牌，車主並登
          記為富強交通企業有限公司，嗣因未依限參加車輛定期檢驗，始經監理站
          於八十八年十二月二十九日依規定逕行註銷前開曳引車牌照乙節，有汽車
          車籍查詢明細各一紙附卷可憑，換言之，前開車號ＷＢ─四０一號曳引車
          自八十七年三月二十六日起迄八十八年十二月二十九日遭逕行註銷前，均
          始終登記在異議人名下而為其所有，是本件舉發單所載之前開曳引車違規
          時日即八十八年一月十九日，異議人尚為該輛曳引車之汽車所有人，應無
          疑義。而異議人於本件違規時日既仍為該輛曳引車之汽車所有人，自不因
          該輛曳引車是否係他人靠行異議人公司而異其差別，異議人就該輛曳引車
          所為之本件違規行為，自仍應負其汽車所有人之責，依前開規定即應受罰
          ，是其前開所辯，要係卸責之詞且不足採。
    （四）本件異議人之汽車，有於右述時、地裝載貨物超過核定之總重量之事實，
          既可認定，則移送機關即交通部公路總局嘉義區監理所台南監理站據此引
          用前開修正前之道路交通管理處罰條例第二十九條第一項第一款、第二項
          之規定，裁處異議人罰鍰新臺幣九千元並記汽車違規紀錄一次，於法並無
          不當，異議人異議為無理由，應予駁回。
四、據上論斷，應依道路交通案件處理辦法第十九條，裁定如主文。
中      華      民      國      九十二      年      一    月    十二    日
                              臺灣臺南地方法院交通法庭
                                  法  官  洪  士  傑
右正本證明與原本無異
如不服本裁定應於送達後五日內向本院提出抗告狀
                                  書記官  孫  鈴  堯
中      華      民      國      九十二      年      一    月    十三    日


司法院資訊處製作；財團法人民間司法改革基金會備份。
